臺灣士林地方法院刑事判決
111年度交簡上字第14號
上  訴  人  臺灣士林地方檢察署檢察官  
被      告  葉隆慶





上列上訴人因被告過失傷害案件，不服本院中華民國110年12月3
0日110年度審交簡字第326號第一審判決（起訴案號：110年度偵
字第16125號），提起上訴，本院管轄之第二審合議庭判決如下
：
    主      文
上訴駁回。
    事實及理由
一、本案經本院審理結果，認第一審以被告葉隆慶犯過失傷害罪
    ，依刑法第284條前段、第62條前段、第41條第1項前段等規
    定，判決判處有期徒刑3月，如易科罰金，以新臺幣（下同
    ）1000元折算1日，其認事用法均無違誤，量刑亦屬適當，
    應予維持，是除證據部分應補充「被告於本院合議庭審理時
    之自白及本院於民國111年4月21日勘驗被告駕駛自用小客車
    （下稱A車）行車紀錄器檔案之勘驗筆錄」；另原審判決書
    第2頁第27行所載「陰天」顯為「雨天」之誤繕，而應予更
    正外，餘均引用如附件第一審刑事簡易判決書所記載之事實
    、證據及理由。
二、檢察官上訴意旨略以：審酌被告葉隆慶為肇事原因，且告訴
    人葉倫勇受傷非輕，被告事後又未與告訴人達成和解，原審
    量刑顯屬過輕，難認妥當云云。惟按刑之量定，係實體法上
    賦予法院得為自由裁量之事項，倘其未有逾越法律所規定之
    範圍，或濫用其權限，即不得任意指摘為違法；且在同一犯
    罪事實與情節，如別無其他加重或減輕之原因，下級審量定
    之刑，亦無過重或失輕之不當情形，則上級審法院對下級審
    法院之職權行使，原則上應予尊重。經查，原審判決乃審酌
    被告並無相類之交通事故前科，此次事故源於被告未讓告訴
    人之電動自行車（下稱B車）先行，逕行右轉，係肇事原因
    ，告訴人則尚難認定有何過失，被告事後雖始終坦承犯行，
    然仍未能與告訴人達成和解，僅以強制責任險初步賠償告訴
    人，自告訴人陳稱：伊現今已經支出醫藥費約30、40萬元等
    語，可知告訴人之傷勢甚重，另斟酌被告之年齡智識、社會
    經驗、家庭與經濟狀況及其他一切情狀，方判處前開刑罰及
    諭知易科罰金之折算標準，實已詳加審認本案各項事證，而
    就刑法第57條揭示之各種量刑條件妥為斟酌，並無漏未審酌
    本案肇事原因、告訴人受傷狀況及雙方未達成和解等情，且
    原審依卷內證據資料所為前開量刑結果，顯未逾越客觀上之
    適當性、相當性及必要性之比例原則，核屬妥適。從而，原
    審判決認事用法及量刑實均無違誤不當，檢察官上訴並無理
    由，應予駁回。
三、至被告葉隆慶於本院審理時，雖尚表示：請求法院審酌告訴
    人葉倫勇是否同有車速過快或未注意車前狀況的過失；另伊
    先前並無刑事前科紀錄，也努力與告訴人和解，希望能給予
    緩刑機會云云。然查，告訴人於警詢時已陳明：發現危害狀
    況時行車速率為時速10公里等語在案，就此被告於本院審理
    時，則僅供稱：從行車紀錄器看起來B車時速不止5公里，但
    我不知道B車最高速限是多少等語，而經遍查卷內證據資料
    ，均無可證告訴人當時騎車速度業已超過本案道路最高速限
    之情，已難認告訴人就本案事故亦有車速過快之過失。再經
    本院當庭播放勘驗A車行車紀錄器檔案內容，可知錄影時間1
    10年11月28日上午7時56分42秒，A車於行經該路段與天母西
    路交岔路口，準備靠右進入右轉專用車道行駛至天母西路之
    際，告訴人已騎乘B車沿天母西路往西直行出現於畫面中，
    並通過與天母北路直行方向之交岔路口；同日7時56分44秒
    ，A車自右轉專用車道駛出欲右轉至天母西路時，B車仍繼續
    往前直行中，並已位在A車之左前方處；同日7時56分46秒，
    A車左側車頭貼近B車車身右側，旋即聽見兩車擦撞聲，擦撞
    前A車車身並未超越或出現在B車前方處等情，有111年4月21
    日勘驗筆錄暨附件在卷可稽，是本案發生擦撞事故前，A車
    既均未超越或出現在B車前方處，而係被告未注意禮讓B車即
    強行轉彎，方致告訴人無從反應閃避，則告訴人自同無未注
    意車前狀況之過失。另告訴人因本案車禍所受傷勢非輕，除
    領有法定強制責任險理賠金外，未見告訴人所受其他損害獲
    得填補，或表示願意原諒被告之旨，是被告雖無刑案前科紀
    錄且已坦承犯行，然為使被告警記教訓，並衡平告訴人身體
    法益無端遭受侵害之責任，本院認不宜逕對被告併予諭知緩
    刑，故被告前開所述皆無可採，附此敘明。
據上論斷，應依刑事訴訟法第455條之1第1項、第3項、第368條
、第373條，判決如主文。
本案經檢察官楊冀華提起公訴，檢察官林在培提起上訴，檢察官
林嘉宏到庭執行職務。
中　　華　　民　　國　　111 　年　　5 　　月　　12　　日
                  刑法第二庭  審判長法  官  黃于真
　　　　　　　　　　　　　　　　　　
　　　　　　　　　　　　　　　　　　法  官  何松穎
　　　　　　　　　　　　　　　　　　
　　　　　　　　　　　　　　　　　　法  官  張兆光
以上正本證明與原本無異。
本件不得上訴。
                                    書記官  鄭毓婷
中　　華　　民　　國　　111 　年　　5 　　月　　12　　日